臺灣臺北地方法院刑事判決　　　　　　96年度交簡上字第82號
上　訴　人
即　被　告　甲○○
上列上訴人因公共危險案件，不服本院臺北簡易庭96年度北交簡
字第924號，中華民國96年4月12日第一審簡易判決（聲請簡易判
決處刑案號：臺灣臺北地方法院檢察署96年度偵字第3564號）提
起上訴，本院判決如下︰
    主  文
原判決撤銷。
甲○○服用酒類，不能安全駕駛動力交通工具而駕駛，處罰金新
台幣柒萬肆仟元，如易服勞役，以新臺幣壹仟元折算壹日。減為
罰金新台幣參萬柒仟元，如易服勞役，以新臺幣壹仟元折算壹日
。
    事  實
一、甲○○於民國96年1月9日23時30分至同年月10日凌晨1時35
    分許，在臺北市○○○路、和平東路口附近「9﹪PUB」內，
    飲用啤酒約3、4瓶後，已不能安全駕駛動力交通工具，詎其
    竟仍於同年月10日凌晨1時35分許，駕駛車號CR-9936號自用
    小客車自上開地點出發，甫駕駛該自用小客車上路，即為警
    攔檢查獲，並檢測其呼氣酒精濃度達每公升0.84毫克，而悉
    上情。
二、案經臺北市政府警察局大安分局報請臺灣臺北地方法院檢察
    署檢察官偵查後聲請簡易判決處刑。
    理  由
壹、程序部分：
一、本件被告甲○○所為不利於己之供述，並無出於強暴、脅迫
    、利誘、詐欺、疲勞訊問、違法羈押或其他不正之方法，亦
    非違反法定障礙事由經過期間不得訊問或告知義務之規定而
    為，依刑事訴訟法第156條第1項、第158條之2規定，應認其
    有證據能力。
二、本件認定犯罪事實所憑之非供述證據（詳見後述），均無違
    反法定程序而取得之情形，依刑事訴訟法第158條之4反面規
    定，自有證據能力。
貳、實體部分：
一、上訴意旨略以：伊為初犯，沒有前科，目前沒有工作，經濟
    壓力很重，請求從輕量刑，能給予緩刑云云。然上揭事實，
    業據被告甲○○於警訊、偵查及本院審理時均坦承不諱，並
    有被告為警查獲時之酒精濃度測試報告單、刑法第185條之
    3案件測試觀察紀錄表、臺北市政府警察局舉發違反道路交
    通管理事件通知單在卷可稽。按當人飲酒後，若以呼氣酒精
    濃度測試器測得之呼氣濃度達到每公升0.5毫克時，反應較
    慢，感覺減低，將影響駕駛；達到每公升0.75毫克時，思考
    與個性行為均會改變；達到每公升1.0毫克時，步態不穩，
    噁心嘔吐，精神混惑不清晰；達到每公升1.5毫克時，說話
    不清楚，感覺喪失，視力模糊；達到每公升2.0毫克時，體
    溫與血糖均降低，肌肉控制差，甚至會導致癲癇發作；達到
    每公升3.5毫克時，則已經神智不清，反射減低，甚至呼吸
    抑制，有行政院國軍退除役官兵輔導委員會台北榮民總醫院
    88年8月5日（88）北總內字第26868號函文可按，本案被告
    於接受酒精濃度值呼氣測試時，其測試值已達每公升0.84毫
    克，足認其已達不能安全駕駛動力交通工具而駕駛之狀態，
    是本件事證明確，被告之犯行應堪以認定。
二、核被告所為，係犯刑法第185條之3服用酒類不能安全駕駛動
    力交通工具而駕駛之公共危險罪。又按法官於有罪判決中，
    究應如何量處罪刑，抑或是否宣告緩刑等，均為實體法賦予
    審理法官裁量之刑罰權事項，法官行使此項裁量權，自得依
    據個案情節，參諸刑法第57條所定各款犯罪情狀之規定，於
    該法定刑度範圍內，基於合義務性之裁量，量處被告罪刑；
    質言之，法官為此量刑之裁量權時，除不得逾越法定刑或法
    定要件外，尚應符合法規範之體系及目的，遵守一般有效之
    經驗及論理法則等法原則，亦即應兼顧裁量之外部及內部性
    ，如非顯然有裁量逾越或裁量濫用之違法情事，自不得任意
    指摘為違法（最高法院75年臺上字第7033號判例意旨參照）
    。經查，原審認被告罪證明確，援引刑事訴訟法第449條第1
    項、第3項（漏載）、第454條第2項，刑法第185條之3、第
    42條第3項前段，刑法施行法第1條之1，並審酌被告素行狀
    況、犯罪原因、家境、教育程度、工作狀況、犯罪後態度、
    其行為對交通安全所造成不利影響等一切情狀，量處罰金新
    臺幣（下同）7萬4千元，如易服勞役，以1千元折算1日，認
    事用法並無違誤，量刑亦屬妥適。惟被告之犯罪時間在96年
    4月24日以前，依96年7月16日施行之中華民國96年罪犯減刑
    條例第2條第1項第3款、第7條規定，應予減刑，而原審判決
    未及依該條例規定減刑，仍屬無法維持，應由本院將原審判
    決撤銷，改判如主文第二項所示，並諭知易服勞役之折算標
    準。
三、據上論斷，應依刑事訴訟法第455條之1第1項、第3項、第36
    9 條第1項前段、第364條、第299條第1項前段，刑法第185
    條之3、第42條第3項前段、刑法施行法第1條之1，中華民國
    96年罪犯減刑條例第2條第1項第3款、第7條，判決如主文。
本案經檢察官鄧巧羚到庭執行職務。
中　　華　　民　　國　　96　　年　　7 　　月　　24　　日
　　　　　　　　　刑事第十二庭審判長法  官  李英豪
                                    法　官　陳慧萍
                                    法  官  曾正龍
本判決不得上訴。
以上正本證明與原本無異。
                                    書記官  彭自青
中　　華　　民　　國　　96　　年　　7 　　月　　31　　日
附錄本案論罪科刑法條全文：
刑法第185條之3
服用毒品、麻醉藥品、酒類或其他相類之物，不能安全駕駛動力
交通工具而駕駛者，處1年以下有期徒刑、拘役或3萬元以下罰金
。
